---
title: "prob3.cp2"
output: html_document
---

```{r setup, include=FALSE}
knitr::opts_chunk$set(echo = TRUE)
library(dplyr)
library(ggplot2)
library(cluster)
library(tidyr)
library(Rtsne)
library(ggfortify)
dados <- read.csv("emendas_detalhes_parlamentar.csv")
dados <- select(dados,VALOR_REPASSE_PROPOSTA_EMENDA,TIPO_PARLAMENTAR,UF_PROPONENTE,NATUREZA_JURIDICA,ANO_PROP,DESC_ORGAO,MODALIDADE,NM_PROPONENTE,OBJETO_PROPOSTA,funcao.imputada)
summary(dados)
dados.sumarise.gByTipoParlamentar <- summarise(group_by(dados,TIPO_PARLAMENTAR,NM_PROPONENTE),TOTAL=sum(VALOR_REPASSE_PROPOSTA_EMENDA))
dados.sumarise.gByUF.tipo_parlamentar <- summarise(group_by(dados,UF_PROPONENTE,TIPO_PARLAMENTAR),TOTAL=sum(VALOR_REPASSE_PROPOSTA_EMENDA))
dados.sumarise.gByUF.ano <- summarise(group_by(dados,UF_PROPONENTE,ANO_PROP),TOTAL=sum(VALOR_REPASSE_PROPOSTA_EMENDA))
dados.sumarise.gByAno.Uf <- summarise(group_by(dados,ANO_PROP,UF_PROPONENTE),TOTAL=sum(VALOR_REPASSE_PROPOSTA_EMENDA))
dados.sumarise.gTipo.Uf <- summarise(group_by(dados,funcao.imputada, UF_PROPONENTE),TOTAL=sum(VALOR_REPASSE_PROPOSTA_EMENDA))
```

## Descrição dos Dados
Foi usado os dados detalhados  <https://github.com/nazareno/ciencia-de-dados-1/blob/master/dados/emendas_detalhes_parlamentar.csv.tgz>.
As variavies para uma exploração previas foram escolhidas(VALOR_REPASSE_PROPOSTA_EMENDA,TIPO_PARLAMENTAR,UF_PROPONENTE,NATUREZA_JURIDICA,ANO_PROP,DESC_ORGAO,MODALIDADE,NM_PROPONENTE,OBJETO_PROPOSTA,funcao.imputada) levando em consideração seu significado para o problema.

## Resultado da sumarização dos dados
Temos 18 dimensões nos nossos dados referente a cada funcao imputada em um total de 27 estados que corresponde ao estado da federação ao qual destinada a verba.

```{r summarizacao}
  dados.sumarise.gTipo <- summarise(group_by(dados.sumarise.gTipo.Uf,funcao.imputada,UF_PROPONENTE),MEDIA=mean(TOTAL))
  dados.gTipo.Uf.matrix <- spread(dados.sumarise.gTipo,funcao.imputada,MEDIA)
   dados.gTipo.Uf.matrix[is.na(dados.gTipo.Uf.matrix)] <- 0
```

## Redução a 2 dimenssões usando PCA.


```{r pca}
dados.pr <- prcomp(select(dados.gTipo.Uf.matrix,-UF_PROPONENTE),scale=TRUE)
autoplot(dados.pr, data = dados.gTipo.Uf.matrix, label = TRUE, label.size = 3,
         loadings = TRUE, loadings.label = TRUE, loadings.label.size  = 3)
```


## Redução dos dados a 2 dimenções usando T-sne

```{r tsne}
dados.pr.sne <- Rtsne(select(dados.gTipo.Uf.matrix,-UF_PROPONENTE),verbose = TRUE,perplexity=8)
dados.tsne <- as.data.frame(dados.pr.sne$Y)
dados.tsne$UFs <- dados.gTipo.Uf.matrix$UF_PROPONENTE
ggplot(dados.tsne, aes(x = V1, y = V2, label = UFs)) + 
  geom_point(alpha = 0.2, size = 3, color = "tomato") + 
  geom_text(alpha = .7, size = 4, hjust = -.2)

```

