---
title: "prob5.cp2.Rmd"
output: html_document
---

```{r setup, include=FALSE}
knitr::opts_chunk$set(echo = TRUE)
library(dplyr)
library(ggplot2)
dados <- read.csv("speed-dating.csv")
```

## Analise de encontros romanticos.
Com a presente analise queremos responder duas perguntas basicas:
1) A idade tende a deixar as pessoas mais permissivas, ou seja, elas tendem a ser mais generosas na avaliação do outro?
2) A diferença de idade influencia na avaliação do outro?


## Descrevendo dados.
Os dados foram tirados de <https://github.com/nazareno/ciencia-de-dados-1/tree/master/5-regressao/speed-dating>.

```{r descricao}
  dados.idade_likes <- dados %>% select(iid,age,like) %>% group_by(iid,age)
  ggplot(dados.idade_likes, aes(age)) +
  geom_histogram()
  
  ggplot(summarise(dados.idade_likes,media=mean(like)), aes(x = age, y = media)) + 
  geom_point(alpha = 0.4) + geom_smooth(method = "lm", se = FALSE)
  mod <- lm(age ~ like, data = dados.idade_likes)
  summary(mod)

```

## Including Plots

You can also embed plots, for example:

```{r pressure, echo=FALSE}
plot(pressure)
```

Note that the `echo = FALSE` parameter was added to the code chunk to prevent printing of the R code that generated the plot.
