---
title: "prob5.cp2.Rmd"
output: html_document
---

```{r setup, include=FALSE}
knitr::opts_chunk$set(echo = TRUE)
library(dplyr)
library(ggplot2)
library(broom)
library(simpleboot)
dados <- read.csv("dados.csv")

```

## Analise de encontros romanticos.
Com a presente analise queremos responder duas perguntas basicas:
1) A diferença de idade influencia na avaliação do outro?
2) Qual a influencia da atração tem no gostar do outro par?


## Descrevendo dados.
Os dados foram tirados de <https://github.com/nazareno/ciencia-de-dados-1/tree/master/5-regressao/speed-dating>.
O histograma mostra que existe uma alta concentração de encontro com pessoas da mesma.
Foi adicionada uma nova variavel(dif_age) que eh a diferença da idade do paricipante e de
seu par. Vemos que a maioria dos encontros se da entre participantes com idades parecidas e que mulheres tendem a ter encontros com homens mais velhos e homens vice-versa.
O grafico entre like(quanto o participante gostou do outro) versus dif_age nao mostra
uma tendencia de imediato.


```{r descricao}
  dados.idade_likes <- dados %>% select(iid,age,age_o,gender,like,shar,prob,attr,int_corr) %>% mutate(dif_age=age-age_o)
  ggplot(dados.idade_likes, aes(dif_age,colour= as.factor(gender) )) +
  geom_freqpoly()
  
  ggplot(dados.idade_likes, aes(x = dif_age, y = like)) + 
  geom_point()
  mod <- lm(like ~ dif_age, data = dados.idade_likes)
  tidy(mod, conf.int = TRUE)

```

## O modelo like=dif_age*0.005844
Vemos que b1 tem um intervalo de confiança [-0.006171958 0.01785899] que apesar de estar
com uma pequena porção no zero nos leva a dizer que não existe relação entre gostar de alguem e diferença de idade. Com R-squared=0.0001932 e	Adjusted R-squared=-1.933e-05 reforça nossa analise. Diante disso o dados sobre residuos se tornam irrelavantes.

## Dividindo os dados por genero.

Diate disse tentamos separar em dois grupos para ver o efeito separados por genero criado dois modelos alternativos(Um para mulheres e outro para homens). Os modelos para homens e mulheres parem ter tendencias opostas. No modelo para homens quanto mais jovem o par
maior eh o like, ja no modelo para mulheres a tendencia eh oposta. Mas mais uma vez temos intervalos de confiança com zero incluido o que nos garante com 95% de probabilidade de descartar o modelo.

```{r modelos}
  
  dados.mulheres.likes <- filter(dados.idade_likes,gender==0)
  dados.homens.likes <- filter(dados.idade_likes,gender==1)
  
  mod.homens <- lm(like ~ dif_age, data = dados.homens.likes)
  mod.mulheres <- lm(like ~ dif_age, data = dados.mulheres.likes)
  
    ggplot( dados.homens.likes, aes(x = dif_age, y = dif_age)) + 
  geom_point()
        ggplot( dados.mulheres.likes, aes(x = dif_age, y = like)) + 
  geom_point()
        
  tidy(mod.homens, conf.int = TRUE)
  tidy(mod.mulheres, conf.int = TRUE)
  
```

## Pergunta 2.

```{r pergunta2}
  
  mod <- lm(like ~ attr, data = dados.idade_likes)
    ggplot(dados.idade_likes, aes(dif_age,colour= as.factor(gender) )) +
  geom_freqpoly()
  
  ggplot(dados.idade_likes, aes(x = attr, y = like)) + 
  geom_point()+
    geom_line(aes(y = predict(mod, dados.idade_likes)), colour = "red")
  

  tidy(mod, conf.int = TRUE)
  summary(mod)
  autoplot(mod)
  
```

A atração parece ter um peso importante no like do par do encontro. Principalmente entre [4-10] (temos uma pequena tendencia entre [0-4]) como mostra o grafico dos Residuals vs Fitted. O modelo like=attr*0.6378654+2.1825407
Eh abalisado pelo p-value e pelo intervalo de confiança. O R^2 nos mostra tambem que 
muito, mais de 40%, do like eh explicado pela atrr. 
